【裁判字號】    89,上易,1313
【裁判日期】    890524
【裁判案由】    傷害
【裁判全文】
臺灣高等法院刑事判決                    八十九年度上易字第一三一三號
    上  訴  人  臺灣臺北地方法院檢察署檢察官
    被      告  甲○○
右上訴人因被告傷害案件，不服臺灣臺北地方法院八十八年度易字第三○九八號，中
華民國八十九年二月廿九日第一審判決（起訴案號：臺灣臺北地方法院檢察署八十八
年度偵字第一三七九二號）提起上訴，本院判決如左：
    主  文
原判決撤銷。
甲○○共同傷害人之身體，處有期徒刑肆月，如易科罰金以佰元折算一日。
    事  實
甲○○於民國八十八年二月十三日零時左右，與已滿十八歲之不詳姓名男子四人或以
徒手、或持球棒，共同在臺北市○○○路○段三三七號前傷害乙○○之身體。致乙○
○右手指關節腫脹長一公分、寬四公分，右手腕挫傷長三公分、寬四公分，右大腿挫
傷長一公分、寬十五公分，右膝外傷長一公分、寬一點五公分，左大腿紅腫長二公分
、寬三公分，左膝擦傷長寬各一公分，左肘挫傷長寬各二公分，下頦挫傷長一公分、
寬四公分，左顳挫傷長一公分、寬二公分，眼角膜充血。經乙○○告訴，由臺北市政
府警察局松山分局移送臺灣臺北地方法院檢察署檢察官偵查起訴。
    理  由
一前述犯罪事實，業經目擊證人李健民證述甚詳，與告訴人所訴被害情形大致相符，
  並有驗傷診斷書附卷可憑，被告亦不否認在上述時、地出手打傷告訴人，雖其空言
  否認另有共犯，但告訴人所受傷勢佈全身上下，並非單人徒手扭打所能造成，應
  認證人李健民所述與事實相符。事證明確，犯行已可認定。
二被告所為，觸犯刑法第二百七十七條第一項之罪。其與同時下手加害之不詳姓名男
  子間互有犯意聯絡及行為分擔，為共同正犯。原審予以論罪科刑，雖非無見，但關
  於被告是否與他人共同加害部分，則以(一)證人陳述告訴人與被告相互鬥嘴之後遭人
  毆打，與告訴人指訴被告一言不發即予群毆情節不同，(二)告訴人所受傷勢並未顯示
  較大之長條狀，與所訴以手抱頭任人持棒擊打之跡象不符，認為應係二人互毆所致
  ；惟查：依被告在警訊自承雙方出手之前確曾鬥嘴（偵卷第四頁背面），與證人所
  述情節尚無不合，事證既明，不能僅告訴人意存誇大被害經過指訴「一言不發五個
  人打我」云云而否定共同加害之事實，而依被告所為供述，本案行為過程中被害人
  亦曾出手相抗，並非以手抱頭任人擊打，則掙扎格鬥之際各自留意防免嚴重傷損，
  事所必然，亦難因其未造成更鉅傷勢而指證人之證言不實，此部分證據取捨尚有未
  洽。公訴人據此上訴指摘原判決不當，為有理由，應由本院撤銷改判。審酌被告公
  然糾眾持械逞兇，及其行為前曾與告訴人另涉口角爭執之犯罪動機並其他一切所犯
  情狀，認宜量處如主文所示之刑，並諭知易科罰金之折算標準。
三依刑事訴訟法第三百六十九條第一項前段、第三百六十四條、第二百九十九條第一
  項前段，刑法第二十八條、第二百七十七條第一項、第四十一條，罰金罰鍰提高標
  準條例第一條前段，判決如主文。
本案經檢察官賴俊雄到庭執行職務。
中      華      民      國    八十九    年      五      月    二十四    日
                              臺灣高等法院刑事第二十三庭
                                  審判長法  官  劉  靜  嫻
                                        法  官  吳      燦
                                        法  官  林  勤  綱
右正本證明與原本無異。
不得上訴。
                                        書記官  陳  啟  文
中      華      民      國    八十九    年      五      月二十五    日
附錄本案論罪科刑法條全文
刑法第二百七十七條第一項：
傷害人之身體或健康者，處三年以下有期徒刑，拘役或一千元以下罰金。


司法院資訊處製作；財團法人民間司法改革基金會備份。
